---
title: "Análise Exploratória de Falhas"
author: "Isabela"
date: "2025-02-11"
output: html_document
---

# 1. Carregamento de Dados

## 1.1 Carregamento do Dataset

```{r}
# Carrega os dados
InteliFalhas <- read.csv("Downloads/InteliFalhas.csv", header=TRUE, sep=",", stringsAsFactors=FALSE)

# Mostra os dados que carregamos
print(head(InteliFalhas, 10))
```

## 1.2 Verificação da Estrutura dos Dados

```{r}
# Estrutura do dataset
str(InteliFalhas)
```

-   O dataset apresenta várias colunas significativas, incluindo `DATA.DETECCAO`, `LOC`, `PONTO` e `TYPE_TEXT`, que serão importantes para nossa análise
-   Algumas colunas podem precisar de padronização para evitarmos inconsistências na contagem dos valores.

------------------------------------------------------------------------

# 2. Processamento dos Dados

## 2.1 Ajuste de Formatos de Data e Texto

```{r}
library(lubridate)
library(dplyr)

# Converte DATA.DETECCAO para formato de data/hora
InteliFalhas$DATA.DETECCAO <- ymd_hms(InteliFalhas$DATA.DETECCAO)

# Remove espaços extras nas colunas textuais
InteliFalhas$LOC <- trimws(InteliFalhas$LOC)
InteliFalhas$PONTO <- trimws(InteliFalhas$PONTO)
InteliFalhas$TYPE_TEXT <- trimws(InteliFalhas$TYPE_TEXT)

# Verifica conversão
str(InteliFalhas)
```

-   A conversão da coluna `DATA.DETECCAO` foi bem-sucedida, o que nos permite ver as análises temporais precisas.\
-   Isso vai ajusar a evitar duplicações desnecessárias e melhorar a consistência dos dados.

------------------------------------------------------------------------

# 3. Análise Univariada

## 3.1 Distribuição dos Eventos ao Longo do Tempo

```{r}
library(ggplot2)

# Filtrar para só anos ativos, que tem informações 
dados_filtrados <- InteliFalhas %>%
  filter(year(DATA.DETECCAO) >= 2023)

# Cria novo gráfico sem anos vazios
ggplot(dados_filtrados, aes(x=DATA.DETECCAO)) +
  geom_histogram(binwidth=86400, fill="blue", color="black") +
  labs(title="Distribuição de Detecção ao Longo do Tempo (Tirando anos inativos)",
       x="Data de Detecção",
       y="Frequência") +
  theme_minimal()
```

-   Há períodos de picos e quedas, o que pode indicar variações no processo de produção ou falhas sazonais.\
-   A maior parte das falhas acontece a partir de 2023, mostrando que o monitoramento pode ter começado ou sido aprimorado recentemente

------------------------------------------------------------------------

## 3.2 Localizações (`LOC`) mais afetadas

```{r}
loc_contagem <- InteliFalhas %>%
  group_by(LOC) %>%
  summarise(Frequencia = n()) %>%
  arrange(desc(Frequencia))

# Seleciona os 10 locais mais frequentes
top_loc <- loc_contagem %>% slice_max(Frequencia, n=10)

ggplot(top_loc, aes(x=reorder(LOC, -Frequencia), y=Frequencia)) +
  geom_bar(stat="identity", fill="purple", color="black") +
  labs(title="Top 10 Localizações Mais Afetadas",
       x="Localização",
       y="Frequência") +
  theme_minimal() +
  coord_flip()
```

-   A tampa traseira e portas são as localizações mais afetadas, indicando componentes críticos que podem precisar de manutenção frequentemente.\
-   Algumas partes do veículo têm uma quantidade de falhas muito maior, mostrando alguns pontos que podem ser pontos frágeis do projeto.

------------------------------------------------------------------------

## 3.3 Tipos de Falhas Mais Comuns (`TYPE_TEXT`)

```{r}
type_contagem <- InteliFalhas %>%
  group_by(TYPE_TEXT) %>%
  summarise(Frequencia = n()) %>%
  arrange(desc(Frequencia))

# Seleciona os 10 tipos de falhas mais comuns
top_type <- type_contagem %>% slice_max(Frequencia, n=10)

ggplot(top_type, aes(x=reorder(TYPE_TEXT, -Frequencia), y=Frequencia)) +
  geom_bar(stat="identity", fill="red", color="black") +
  labs(title="Top 10 Tipos de Falhas Mais Comuns",
       x="Tipo de Falha",
       y="Frequência") +
  theme_minimal() +
  coord_flip()
```

-   Esses tipos de falhas devem ser vistos mais de perto para análise e melhoria, pois representam a maioria dos eventos registrados.\

-   

    ## Desgaste prematuro e desalinhamento são os tipos de falhas mais comuns, mostrando um possível problema na qualidade do material ou na montagem.

# 4. Conclusão e Discussão

## **4.1 Sumário das Descobertas**

-   Certas falhas aparecem com maior frequência em períodos específicos, mostrando que há fatores externos ou operacionais influenciando os problemas registrados.

-   Conseguimos identificar uma concentração das falhas a partir de 2023, aumento dos registros de falhas um crescimento dos problemas detectados.

-   Podemos ver as localizações mais afetadas, sendo elasTampa traseira, portas e painel lateral,indicando pontos críticos de manutenção.

-   Vemos os tipos de falhas mais comuns, como o desgaste prematuro e desalinhamento.

------------------------------------------------------------------------

## **4.2 Limitações e Possíveis Melhorias**

-   A análise se baseou apenas nos dados internos, sem considerar fatores como alterações na linha de produção ou mudanças na matéria-prima, ou seja, não considerou possíveis falhas externas, como a falha humana.

### **Sugestões para Melhorias Futuras**

-   Aplicar modelos estatísticos para prever onde e quando falhas podem ocorrer
-   Incorporar novas colunas, como tempo de uso das peças ou quilometragem, para entendermos melhor o impacto do desgaste ao longo do tempo.
